【裁判字號】    95,上訴,72
【裁判日期】    950227
【裁判案由】    違反毒品危害防制條例
【裁判全文】
臺灣高等法院高雄分院刑事判決          95年度上訴字第72號
上  訴  人
即  被  告  甲○○
選任辯護人  張永昌  律師
上列上訴人因違反毒品危害防制條例案件，不服臺灣高雄地方法
院94年度訴字第3759號中華民國94年12月7 日第一審判決（起訴
案號：臺灣高雄地方法院檢察署94年度毒偵字第8180號），提起
上訴，本院判決如下：
     主  文
上訴駁回。
     事  實
一、甲○○於民國（以下同）93年底因施用毒品案件，經台灣高
    雄地方法院裁定送觀察、勒戒後，認無繼續施用毒品之傾向
    ，於94年2 月24日觀察、勒戒執行完畢釋放，並經檢察官為
    不起訴處分，詎其仍不知悔改，復基於施用第一級毒品海洛
    因及第二級毒品甲基安非他命之犯意，於94年8 月25日中午
    某時，在高雄縣鳳山市鎮○街141 號住處內，分別以摻於香
    菸中吸食、燒烤後吸食煙霧之方式施用第一級毒品海洛因、
    第二級毒品甲基安非他命各1 次，嗣於94年8 月26日15時30
    分許，為警持搜索票至上開住處搜索，扣得其所有酒精燈1
    具，並經其同意後採尿送驗而查獲。
二、案經屏東縣政府警察局潮州分局移送臺灣高雄地方法院檢察
    署檢察官偵查起訴。
    理  由
一、上揭施用第一、二級毒品之事實，業據上訴人甲○○於原審
    及本院審理時坦承不諱，並有酒精燈1 具扣案可稽，且上訴
    人甲○○於94年8 月26日15時30分許經警查獲後所採集之尿
    液，經送請台灣檢驗科技股份有限公司檢驗之結果，呈嗎啡
    、甲基安非他命之陽性反應，有該公司94年9 月8 日編號KＺ
    000000000000號濫用藥物尿液檢驗報告1 紙在卷可稽，足証
    上訴人甲○○自白施用第一、二級毒品核與事實相符，又上
    訴人甲○○於93年底因施用毒品案件，經台灣高雄地方法院
    裁定送觀察、勒戒後，認無繼續施用毒品之傾向，於94年2
    月24日觀察、勒戒執行完畢，並經檢察官為不起訴處分，此
    有其前科表可憑，事證明確，其施用毒品犯行已堪認定。
二、按海洛因、甲基安非他命分別為毒品危害防制條例第2 條第
    2 項第1 款、第2 款所稱之第一、二級毒品，不得施用、持
    有。次按，犯毒品危害防制條例第10條施用第一級、第二級
    毒品之罪者，檢察官應聲請法院裁定，令被告入勒戒處所觀
    察、勒戒，經觀察、勒戒後，檢察官依據勒戒處分之陳報，
    認受觀察、勒戒人無繼續施用毒品傾向者，應即釋放，並為
    不起訴之處分；認受觀察、勒戒人有繼續施用毒品之傾向者
    ，檢察官應聲請法院裁定令入戒治處所強制戒治，其期間為
    6 個月以上，至無繼續強制戒治之必要為止，但最長不得逾
    1 年，強制戒治期滿，應即釋放，由檢察官為不起訴之處分
    。觀察、勒戒或強制戒治執行完畢釋放後，5 年內再犯第10
    條之罪者，應依一般刑事訴訟程序予以起訴論罪科刑，此觀
    諸毒品危害防制條例第20條第1 項、第2 項、第23條第1 項
    、第2 項規定自明。上訴人甲○○既有如前所述之觀察、勒
    戒，並經檢察官為不起訴處分，有臺灣高等法院被告前案紀
    錄表1 紙在卷可稽，其於觀察、勒戒執行完畢釋放後5 年內
    再犯本件施用毒品案件，依前述規定自應予以論處。是核上
    訴人甲○○所為，係犯毒品危害防制條例第10條第1 項、第
    2 項之施用第一、二級毒品罪。起訴意旨雖認上訴人甲○○
    係於94年8 月26日18時前24小時內之某時施用海洛因、甲基
    安非他命，惟公訴人已於原審審理時當庭聲請更正上訴人甲
    ○○施用毒品時間為94年8 月25日中午某時，附此敘明。上
    訴人甲○○持有第一、二級毒品之低度行為，應分別為施用
    第一、二級毒品之高度行為所吸收，不另論罪。又上訴人甲
    ○○所犯施用第一級毒品及施用第二級毒品2 罪間，犯意各
    別，罪名不同，應分論併罰。
三、原審適用毒品危害防制條例第10條第1 項、第2 項，刑法第
    11條前段、第38條第1 項第2 款、第51條第5 款規定，並審
    酌上訴人甲○○曾於87年間，因施用第二級毒品案件，經台
    灣高雄地方法院判處有期徒刑3 月確定，於87年5 月28日易
    科罰金執行完畢（未構成累犯），有臺灣高等法院被告前案
    紀錄表1 紙在卷可按，其經觀察、勒戒及論罪科刑後，仍未
    能戒絕其毒癮，顯見戒絕毒癮之意念非堅，惟念其於犯罪後
    坦承犯行，態度良好，且施用毒品行為，係對其自身健康之
    戕害行為，及其犯罪動機、目的、手段等一切情狀，就施用
    第一級毒品海洛因部分，量處有期徒刑8 月，就施用第二級
    毒品安非他命部分，量處有期徒刑4 月，並定其執行刑為有
    期徒刑11月。並說明扣案之酒精燈1 具，為上訴人甲○○所
    有且供施用甲基安非他命所用之物，業據上訴人甲○○自承
    在卷（見警卷第2 頁反面），依刑法第38條第1 項第2 款規
    定宣告沒收。及說明另扣案之玻璃管2 支，上訴人甲○○否
    認為其所有或曾經使用過（見94年11月30日原審審判筆錄）
    ，該2支 玻璃管經送檢驗結果，亦呈甲基安非他命陰性反應
    ，有高雄醫學大學附設中和紀念醫院檢驗報告2 紙附卷足考
    ，其不予宣告沒收之理由。經核原判決認事用法並無不合，
    量刑及定執行刑亦屬適當，上訴人甲○○上訴指摘原判決量
    刑過重，為無理由，應予駁回。
據上論斷，應依刑事訴訟法第368條，判決如主文。
本案經檢察官陳國全到庭執行職務。
中    華    民    國    95    年    2     月    27    日
                  刑事第六庭  審判長法  官  王憲義
                                    法  官  李璧君
                                    法  官  張盛喜
以上正本證明與原本無異。
施用安非他命部分不得上訴。
施用海洛因部分如不服本判決應於收受本判決後10日內向本院提
出上訴書狀，其未敘述上訴理由者，並得於提起上訴後10日內向
本院補提理由書狀（均須按他造當事人之人數附繕本）「切勿逕
送上級法院」。
中    華    民    國    95    年    2     月    27    日
                                    書記官  林明威
附錄本判決論罪科刑法條：
毒品危害防制條例第10條
施用第一級毒品者，處6月以上5年以下有期徒刑。
施用第二級毒品者，處3年以下有期徒刑。


司法院資訊處製作；財團法人民間司法改革基金會備份。
